臺灣板橋地方法院交通事件裁定　　　　 94年度交聲字第421號
原處分機關　交通部公路總局臺北區監理所
異　議　人
即受處分人　乙○○
上列受處分人即異議人因違反道路交通管理處罰條例案件，對於
交通部公路總局臺北區監理所94年4 月1 日以北監營字第裁40－
AEB050418 號所為之處分（原舉發案號：臺北市政府警察局94年
2 月15日北市警交大字第AEB050418 號）不服，聲明異議，本院
裁定如下：
    主  文
異議駁回。
    理  由
一、聲明異議意旨略以：異議人即受處分人乙○○於民國94年2
    月15日晚間10時20分許，將其所有車號801 －MB號營業小客
    車，停放在臺北市○○路與長安西路交岔路口時，因「在公
    車站牌10公尺內臨停」之違規行為，經臺北市政府警察局大
    同分局建成派出所執勤警員掣單當場舉發。惟異議人當時是
    在承德路口等紅燈，甲○○警員與另一位警員共同騎1 輛機
    車由長安西路轉承德路，一見異議人，便以異議人有在公車
    站牌10公尺內臨停之違規行為，開單舉發，然異議人當時是
    在等紅燈，故不服原裁決處分。另異議人第一次陳述後，臺
    北市政府警察局大同分局以94年3 月14日北市警同分交字第
    09431040300 號書函函覆，該書函載「發現7A－73 6該車違
    停」，該車並非異議人所有之車輛，故異議人再度陳述，該
    分局再以94年3 月24日北市警同分交字第09431224100 號函
    載「因承辦人員疏失，正確車輛801 －MB車」，異議人便要
    求提出正確車輛之違規證據，卻無法提出，故不服原裁決處
    分，爰聲明異議，請求撤銷原裁決處分。
二、按汽車駕駛人在交岔路口、公共汽車招呼站10公尺內或消防
    車出入口5 公尺內臨時停車者，處新臺幣300 元以上600 元
    以下罰鍰，道路交通管理處罰條例第55條第2 款定有明文。
三、經查，本件異議人即受處分人乙○○於94年2 月15日晚間10
    時20分許，將其所有車號801 －MB號營業小客車，停放在臺
    北市○○路與長安西路交岔路口時，因「在公車站牌10 公
    尺內臨停」之違規行為，經臺北市政府警察局大同分局建成
    派出所執勤警員掣單當場舉發等情，有臺北市政府警察局94
    年2 月15日北市警交大字第AEB050418 號舉發違反道路交通
    管理事件通知單影本乙紙附卷可稽。異議人雖到庭辯稱：我
    不是違規停車，我是在那邊等紅燈云云。惟異議人提出申訴
    後，經臺北市政府警察局大同分局函覆稱：查本分局員警舉
    發「801 －MB」號車（該分局誤載為「7N－736 」號，嗣另
    以94年3 月24日北市警同分交字第09431224100 號函更正之
    ）「公車站牌10公尺內臨停」乙案，經查執勤員警擔服巡邏
    勤務時，發現該車違停在承德路1 段與長安西路口前之公車
    站牌「公車靠停區」內違停候客，致大型客車無法停靠上、
    下乘客，嚴重影響後方車流順暢，即趨前攔檢並告知違規情
    形後，爰依違規事實逕行製單舉發。依據道路交通安全規則
    第111 條第1 項第2 款規定：交岔路口、公共汽車招呼站10
    公尺內、消防栓、消防車出入口5 公尺內不得臨時停車，其
    所持陳述理由（是在停等紅燈被舉發等情），不具撤銷免罰
    要件等語，此有臺北市政府警察局大同分局94年3 月14日北
    市警同分交字第09431040300 號函附卷足稽。且上開違規事
    實業經證人即臺北市政府警察局大同分局建成派出所警員甲
    ○○於本院調查時到庭結證稱：「本件由我舉發（庭呈照片
    2 張），違規位置是在公車站牌臨停區，當時異議人停在『
    公車停靠區』格子中。當時我執行巡邏勤務，我們有2 個人
    騎機車執行，1 個負責告發，1 個負責填表，當時還有其他
    車輛，可是我們只有2 個人，無法一一取締，當時異議人在
    車內，異議人當時車子是完全停靠在那邊，當時沒有踩煞車
    燈，我們避免爭議，我們看見異議人完全停在那邊才會提出
    舉發，異議人當時也有簽收。」、「（問：對於異議人剛才
    說他是在那邊等紅燈有何意見？）紅燈也是不可以停在那邊
    ，但是避免爭議我們確定異議人不是在等紅燈。」、「（問
    ：如何判斷？）因為等到綠燈時，異議人車子也沒有開走，
    等在那邊候客，所以異議人所述不實在。一般那個停靠區只
    有計程車會停在那邊，舉發時是綠燈，因為我們常常遇到有
    駕駛人以等紅燈為由提出抗辯，所以我們都是等到綠燈之時
    才舉發。」、「我們是從承德路騎到異議人車子後方，不是
    從長安西路左轉承德路逆向行駛，異議人車子確實停在公車
    停靠區裡面，我們才提出舉發，這是攔停告發，沒有拍照。
    」等語〔見本院94年4 月28日訊問筆錄〕，並有證人當庭提
    出之現場照片2 幀在卷可佐。本件雖無違規錄影帶或照片等
    證據資料另為佐證，但案發當時之現場執勤警員亦不失為可
    資證明之證人身分，上開警員既已到庭具結作證如上，且衡
    諸該名警員係依法執行公務，其與異議人並不認識，亦無任
    何嫌隙可言，此經該名警員到庭陳明在卷，該名警員當不至
    甘冒涉犯偽證罪之風險，蓄意構陷異議人有此違規。本件經
    查既無任何證據足資證明員警有捏造事實違法取締之情事，
    則執勤員警本其維護交通秩序、安全職責所為之舉發，其證
    言應可採信。綜上所述，異議人前開在公共汽車招呼站10公
    尺內臨時停車之違規事實，堪以認定。是原處分機關對異議
    人依道路交通管理處罰條例第55條第2 款（裁決書贅載第1
    項）之規定，裁處異議人罰鍰新臺幣600 元，於法並無何違
    誤或不當之處。本件異議為無理由，應予駁回。
四、據上論結，應依道路交通案件處理辦法第19條，裁定如主文
    。
中　　華　　民　　國　　94　　年　　4 　　月　　29　　日
                  交通法庭法  官  侯  志  融
以上正本證明與原本無異
如不服本裁定應於送達後五日內向本院提出抗告狀
                          書記官  張  玉  如
中　　華　　民　　國　　94　　年　　5 　　月　　 3　　日
